臺灣板橋地方法院刑事判決　　　　　　　　　　　　　　九十年度自字第四四九號
　　自　訴　人　丙○○
　　被　　　告　甲○○
右列被告因侵占案件，經自訴人提起自訴，本院判決如左：
    主  文
甲○○意圖為自己不法之所有，而侵占自己持有他人之物，處有期徒刑肆月，如易科
罰金以佰元折算壹日。
    事  實
一甲○○於民國九十年四月十日，至臺北縣樹林市○○路○段一一○號之二由丙○○
  所經營計程車行，向丙○○承租車牌號碼２Ｂ─三七○號營業小客車一輛，約明租
  期自九十年四月十日至同年八月十日，租金每日新台幣七百元。詎甲○○於租得上
  開營業小客車後，自九十年九月十八日起，既不依約給付租金，且於租期屆滿後，
  竟意圖為自己不法之所有，亦不返還其所持有之上開營業小客車予丙○○而將之侵
  占入己。嗣經丙○○於九十年十一月十五日以郵局存證信函向其函催，甲○○仍拒
  不置理。
二案經丙○○向本院提起自訴。
    理  由
一認定犯罪事實所憑之證據及理由
  (一)訊據被告甲○○固坦承於右揭時地向告訴人丙○○租車未還，惟矢口否認有何侵
    占之犯行，辯稱：伊當初係為友人乙○○出面承租，因乙○○之駕照被吊扣，沒
    辦法租車，故以伊之名義去租云云。
  (二)經查：
    1.右揭事實，業據自訴人丙○○指訴不移，且有計程車具結書（即租車契約）與
      催告被告還車之存證信函影本在卷可憑。
    2.被告雖稱伊係為友人乙○○出面承租，惟查：依卷附計程車具結書所載，乙○○僅為該租車契約之連帶保證人而已，況被告亦迄未有何證據足證伊確實係為
      乙○○出面承租上開車輛。
    3.雖自訴人丙○○於本院審理中有言：租金有時是乙○○繳，有時是被告繳等情
      。然自訴人既否認知情當初被告係為乙○○出面租車，且被告亦自承當初並未
      有向自訴人表明渠係為乙○○承租，則關於被告與乙○○間究有何關係存在，
      何以租金有時由乙○○繳交，顯非自訴人所能確實瞭解。自不能僅以自訴人所
      稱乙○○曾有繳交租金之情事，即遽爾認定自訴人明知被告係為乙○○出面承
      租車輛。況即令確如被告所言，渠果真係為乙○○出面租車，惟於租期屆滿後
      ，亦理當積極催促乙○○速將車輛返還予自訴人，乃渠竟未有如是作為，且對
      自訴人之函催，亦置若罔聞，殊悖常理。
    4.綜上查證，被告上述辯解，顯係飾卸之詞，為無可取。被告於租期屆滿，既不
      將車返還，且置自訴人之函催於不顧，是其顯有將上開車輛易持有為所有之不
      法意圖，已昭然若揭。被告犯行洵堪認定。
二論罪科刑之理由
  (一)核被告意圖為自己不法之所有，而侵占自己持有他人之物之所為，係犯刑法第三
    百三十五條第一項之罪。
  (二)爰審酌被告犯罪之動機、目的、手段、所生危害、犯罪後迄未與自訴人和解償付
    損失等一切情狀，處如主文所示之刑，並諭知易科罰金之折算標準。
三適用之法律
  (一)刑事訴訟法三百四十三條、第二百九十九條第一項前段。
  (二)刑法第三百三十五條第一項、第四十一條第一項前段。
  (三)罰金罰鍰提高標準條例第一條前段、第二條。
中      華      民      國    九十一    年      四      月     十二     日
                              臺灣板橋地方法院刑事第五庭
                                  法    官  余來炎
右正本證明與原本無異。
如不服本判決，應於判決送達後十日內向本院提出上訴狀 (應附繕本) ，上訴於
臺灣高等法院。
                                  書 記 官  白俊傑
中      華      民      國    九十一    年      四      月     十二     日
附錄本案論罪科刑法條全文：
刑法第三百三十五條第一項：意圖為自己或第三人不法之所有，而侵占自己持有他人
                          之物者，處五年以下有期徒刑、拘役或科或併科一千元
                          以下罰金。
                          前項之未遂犯罰之。
